【裁判字號】    94,交訴,120
【裁判日期】    950705
【裁判案由】    肇事遺棄罪
【裁判全文】
臺灣桃園地方法院刑事判決             94年度交訴字第120號
公  訴  人  臺灣桃園地方法院檢察署檢察官
被      告  甲○○
                    弄15號6.
上列被告因肇事遺棄罪案件，經檢察官提起公訴（94年度偵字第
9685號），本院判決如下：
    主  文
甲○○駕駛動力交通工具肇事，致人受傷而逃逸，處有期徒刑捌
月。
    事  實
一、甲○○並無自用小客車駕駛執照，竟於民國93年10月31日上
    午8 時許，駕駛丙○○所有之車牌號碼0305－FN號自用小客
    車，行經桃園縣桃園市○○路1 號桃園火車站廣場前插入圓
    環道路行駛欲往桃園縣桃園市○○路方向之停車場停車，適
    前方有路人乙○○穿越廣場前道路朝桃園火車站徒步行走，
    甲○○本應注意此車前狀況，並隨時採取必要之安全措施，
    且依當時天氣晴、日間自然光線、柏油路面乾燥無缺陷或障
    礙物、視距良好等情形，無任何不能注意之情事，竟疏於注
    意而以左側車身擦撞乙○○，致乙○○受有外傷性蜘蛛網膜
    下出血、臉部撕裂傷（約5 公分）及牙齒2 顆斷裂等傷害（
    過失傷害部分經乙○○提起告訴，應另由檢察官偵查起訴。
    ），甲○○駕駛之前開車輛左側後照鏡亦因而斷裂，詎甲○○明知車禍肇事已致人受傷，竟基於肇事逃逸之犯意，未停
    車察看乙○○傷勢協助救護，旋即擅行駕駛汽車逃逸離去，
    嗣為警據報到場處理，經不詳之目擊路人提供前開車輛車牌
    號碼，始循線查悉上情。
二、案經桃園縣政府警察局桃園分局報請臺灣桃園地方法院檢察
    署檢察官偵查起訴。
    理  由
一、按當事人、代理人或辯護人於法院調查證據時，知有刑事訴
    訟法第159 條第1 項不得為證據之情形，而未於言詞辯論終
    結前聲明異議者，視為同意作為證據，刑事訴訟法第159 條
    之5 第2 項，定有明文。證人乙○○、丙○○於警詢中之陳
    述、證人乙○○於94年8 月12日偵查中之陳述（業經具結）
    ，雖屬被告甲○○以外之人於審判外之言詞陳述，惟被告於
    本院審理中調查該等證據時，並未於言詞辯論終結前聲明異
    議，顯已默示同意法院調查該等證據，依首揭規定，視為同
    意將該等陳述作為證據，且審酌該等言詞陳述作成時，並無
    證據係違法取得情況，認證人乙○○、丙○○前開言詞陳述
    亦得為證據，核先敘明。
二、訊據被告甲○○於本院審理中已坦承上開犯行，核與證人即
    被害人乙○○於警詢、偵查及本院審理中證稱：當天早上是
    帶母親去車站搭車後，伊去買東西回火車站，從圓環穿過去
    就被撞了，當天是晴天，視線也良好，但車禍發生前沒有看
    到肇事車輛或聽到煞車聲、按鳴喇叭聲，車禍發生的過程已
    不記得，伊在醫院醒過來時，右手臂、手肘瘀血、腳挫傷、
    頭也受傷、牙齒也掉了等語，而證人乙○○受有外傷性蜘蛛
    網膜下出血、臉部撕裂傷（約5 公分）及牙齒2 顆斷裂等傷
    害，有證人乙○○提出之聖保祿醫院、長庚紀念醫院、向陽
    牙醫診所診斷證明書各1 份可參，此外復有道路交通事故調
    查報告表(一)(二)在卷可稽，足認被告於93年10月31日上午8 時
    許確有駕車行經該處而撞擊乙○○致其受傷。再者，證人丙○○於警詢中證稱：當天早上約8 點許，在桃園市○○路凱
    悅KTV 將車借給被告，請被告將車開去停放，而借車給被告
    時車並無任何毀損等語，及以卷附車損照片6 張觀之，被告
    所駕駛之車牌號碼0305－FN號自用小客車左側後視鏡斷裂懸
    掛在左車門邊，被害人乙○○又受有上開嚴重的外傷，可見
    本件道路交通事故撞擊力道非輕，且上開自用小客車毀損之
    部位既是在車子左側之後視鏡，駕駛人對此毀損自難視而不
    見，顯見被告明知肇事致人受傷，仍未下車視察被害人傷勢
    或報警處理，猶駕車逕行離去，至為灼然。綜上所述，被告
    肇事逃逸犯行明確，應依法論科。
三、核被告甲○○所為，係犯刑法第185 條之4 之駕駛動力交通
    工具肇事致人受傷而逃逸罪。爰審酌被告無自用小客車之駕
    駛執照而駕駛自用小客車，並於肇事致人受傷後逃逸，其犯
    罪手段惡劣，且被告曾因其他刑事案件經本院判處有期徒刑
    1 年8 月，緩刑2 年確定後，於緩刑期間復未知警惕為此犯
    行，有臺灣高等法院被告前案紀錄表、桃園地方法院檢察署
    刑案查註紀錄表可稽，又未依和解條件向被害人乙○○支付
    賠償金，惟念其年紀甚輕，思慮未周，犯後又已坦承犯行，
    而認公訴人求處被告有期徒刑1 年稍重，而量處如主文所示
    之刑示懲。
四、本件被害人乙○○所受傷害部分，雖經被害人於93年11月23
    日下午2 時許在桃園市公所調解室調解時，表明同意撤回對
    被告過失傷害告訴，有桃園縣桃園市調解委員會調解書1 紙
    在偵查卷可參，惟上開調解書並未經本院核定，且被害人乙○○並未實際向檢察官或本院撤回告訴，是被告所涉過失傷
    害罪嫌應另由檢察官處理，附此敘明。
據上論斷，依刑事訴訟法第299 條第1 項前段，刑法第185 條之
4 ，判決如主文。
本案經檢察官徐文豪到庭執行職務。
中    華    民    國    95    年    7     月    5     日
                  臺灣桃園地方法院刑事第四庭
                        審判長法  官  黃斯偉
                              法  官  張淑華
                              法  官  蘇昭蓉
以上正本證明與原本無異。
如不服本判決，應於判決送達後10日內，向本院提出上訴狀。
                              書記官  韓若玉
中    華    民    國    95    年    7     月    5     日
附錄法條：刑法第185條之4
中華民國刑法第185條之4
（肇事遺棄罪）
駕駛動力交通工具肇事，致人死傷而逃逸者，處 6 月以上 5 年
以下有期徒刑。


司法院資訊處製作；財團法人民間司法改革基金會備份。
